# 请问：融资租赁租入固定资产租赁公司收取的一次性租赁管理费怎样处理比较合理？

提问人：白荡泛舟 时间：2012-07-11 18:34:50
是直接记入管理费用还是列入待摊费用？另外，公有医院融资租入固定资产产生的未确认融资费用是比照企业会计准则用实际利率法还是在租赁期内平均分摊？

回答人：chenyiwei
如果是普通的融资租赁，在租赁开始日一次性收取，后续不再收取的租赁管理费，可以作为固定资产的取得成本计入固定资产价值中。如果是售后回租构成的融资租赁，则租赁管理费构成融资成本的组成部分，作为所确认的长期应付款的减项。

回答人：chenyiwei
回复 白荡泛舟 的帖子
1 、普通的融资租赁具有“融资”和“融物”的双重属性，取得融资的过程也就是取得固定资产的过程，所以此时收取的租赁管理费是可以作为资产取得成本的一部分计入固定资产价值的。
2 、售后回租构成的融资租赁本质上是以标的资产为抵押的融资行为，并不涉及新资产的取得。所以是单纯的融资行为，此时收取的租赁管理费如果计入资产价值就不符合固定资产准则对后续支出资本化的规定，因此只能作为取得融资的直接交易成本，冲减长期应付款的帐面价值。因为此时长期应付款是按照折现值列示的，所以在计算实际利率时要考虑这部分交易成本因素，以便其在后续租赁期间内能够与利息一起采用实际利率法摊销计入各年度的利息支出。

提问人：xyyh0925 时间：2016-08-28 22:27:20
陈老师，您好！如果融资租赁（直租）出租方收取的管理费是分期收的，这个管理费是分次计入成本，还是一次性计入成本呢或者说是分次进入财务费用，谢谢。

回答人：chenyiwei
分期收取的管理费应纳入未来租赁期内现金流量的测算中，因此影响实际利率和租赁期内确认的利息费用金额。